GUNA DERMAWAN JUNIOR ANDROID DEVELOPER

Jakarta Barat, Indonesia | HP: 085292381776 | Email: gunadermawan.official@gmail.com

RINGKASAN

Memiliki pengalaman lebih dari satu tahun sebagai android developer menggunakan kotlin dan java, Sebagai mobile developer, saya mempunyai pengelaman dalam membuat aplikasi dengan desain arsitektur MVVM, Koneksi REST API dengan retroifir, android jetpack and jetpack compose untuk desain UI yang lebih interaktif, CI/CD Pipeline untuk pengembangan proyek berkelanjutan, pemahaman fundamental aplikasi android, dan penggunaangit sebagai version control untuk kolaborasi dengan tim, saya seorang yang bertanggung jawab, mempunyai kebiasaan untuk belajar hal baru terlebih di dunia pemrograman mudah beradaptasi dengan lingkungan baru, dan tetap humble kepada orang lain yang saya temui, disela kesibukan saya, biasanya saya membuat konten pembelajaran berbasis video di kanal youtube saya sebagai bahan berbagi kepada sesama.

PENGALAMAN

PT. Pro Sistimatika Automasi – Jakarta Barat, Indonesia

Junior Android Developer (Oktober 2022 – Sekarang)

 kolaborasi dengan tim internal atau klien untuk membuat aplikasi mobile berbasis android menggunakan kotlin atau java, MVVM Design Pattern, integrasi Firebase SDK,git untuk version control, CI/CD Pipeline, SonarQube untuk scanning code pada proyek yang dibuat.

PT. Selaras Mitra Integra – Semarang, Indonesia

IT Developer (Juni 2022 - Oktober 2022)

 Membuat aplikasi sesuai dengan kebutuhan perusahaan, baik berbasis web ataupun mobile, menggunakan codeigniter 3 dan laravel untuk platform web dan android dengan kotlin untuk platform mobile.

Study Independent Kampus Merdeka – Bandung, Indonesia

Learning Path Android Developer (Agustus 2021 – Januari 2022)

- Menyelesaikan semua modul pembelajaran mulai dari tingkat dasar sampai mahir dengan detail pembelajaran adalah memulai logika pemrograman, belajar github, prinsip pemrograman SOLID, memulai pembelajaran dengan kotlin, belajar Fundamental Aplikasi Android, belajar Android Jetpack pro, pembelajaran softskil penyiapan karir.
- Membuat capstone atau tugas akhir menggunakan studi kasus dan diselesaikan menggunakan implementasi pemrograman Android dengan Tim.

PT. KAI Persero UPT.Balai Yasa Tegal – Tegal, Indonesia

IT Support perusahaan (Februari 2021 – Maret 2022)

- Perawatan perangkat komputer, baik perangkat keras ataupun perangkat lunak
- Pembuatan perangkat lunak untuk membantu kinerja karyawan di unit IT berbasis web menggunakan framework Codelgniter 3

PENDIDIKAN

UNIVERSITAS DIAN NUSWANTORO (2018 - 2022)

S1 Teknik Informatika - 3.56

KEMAMPUAN

- Kotlin/Java/Dart OOP
- Android SDK
- Android Jetpack Compose/XML
- MVVM Design Pattern
- Local Database/Room Database
- Firebase/Retrofit/Dependency Injection
- Play Store/Google Play Console
- Version Control System
- Agile/Jira/Confluence
- CI/CD Development
- YouTube Content Creator